臺灣臺北地方法院交通事件裁定　　　　　　　　　九十一年度交聲字第一二五七號
　　原處分機關　交通部公路總局台北區監理所
　　異　議　人　甲○○
　　即受處分人
右列異議人即受處分人因違反道路交通管理處罰條例案件，對於交通部公路總局台北
區監理所民國九十一年七月二十五日所為之處分（原處分案號：北監五字第裁四０－
Ａ00000000號），聲明異議，本院裁定如左：
    主    文
原處分撤銷。
甲○○汽車駕駛人，行車速度，超過規定之最高時速，處罰鍰新臺幣壹仟玖佰元，併
記違規點數壹點。
    理    由
一、按汽車駕駛人行車速度，超過規定之最高時速者，處新臺幣（下同）一千二百元
    以上二千四百元以下罰鍰，道路交通管理處罰條例第四十條第一項定有明文，且
    駕駛汽車違反道路交通管理處罰條例第四十條第一項，超過規定之最高時速二十
    公里者，至少應處罰鍰一千九百元，違反道路交通管理事件統一裁罰基準及處理
    細則第二條及其附件統一裁罰基準表，亦有規定，而汽車駕駛人駕駛汽車違反道
    路交通管理處罰條例第四十條第一項規定者，除應依該條所規定之罰鍰處罰外，
    並予記違規點數一點，道路交通管理處罰條例第六十三條第一項第一款亦定有明
    文。
二、本件異議人即受處分人甲○○於民國八十九年五月三十一日上午六時二十四分，
    駕駛其所有車牌號碼ＫＣ－二一一五號自用小客車，行經當時設有最高速限四十
    公里標誌之台北市○○○路○段處，竟以時速六十六公里之行車速度（超速二十
    六公里）超速行駛，為臺北市政府警察局中正第一分局交通分隊（下稱舉發單位
    ）員警以其有違反前揭道路交通管理處罰條例第四十條第一項規定之行為逕行掣
    單舉發，受處分人經向原處分機關提出申訴，經原處分機關請舉發單位調查結果
    ，仍認受處分人有前開違規行為，原處分機關乃依前開道路交通管理處罰條例第
    四十條第一項及違反道路交通管理事件統一裁罰基準表之規定，於九十一年七月
    二十五日從輕裁處受處分人罰鍰一千二百元。
三、受處分人甲○○矢口否認有於前開時地超速行駛之事實，辯稱略以：我並沒有本
    件超速的事實，且無舉證相片令人信服，我沒有犯本件的違規事實云云。惟查：
    受處分人於前述時地因超速行駛為警舉發之違規事實，有臺北市政府警察局舉發
    違反道路交通管理事件通知單影本一紙附卷足憑，而受處分人經向原處分機關提
    出申訴，經原處分機關請舉發單位調查結果認定受處分人違規屬實，此亦有臺北
    市政府警察局交通警察大隊九十一年六月二十五日北市警交大三字第０九一六四
    二三五九００號書函影本及採證相片各一紙在卷足證，且經證人即本件製單舉發
    員警鄭裕田於本院九十一年十二月二日調查時到庭結證稱：「當時被處分人的車
    速是六十六，該地段限速四十，採證相片上ＬＳ三三代表第三車道的車，是受處
    分人的車牌ＫＣ二一一五汽車，所以這台車當時的確有超速駕駛，我們是用固定
    照相機機定點拍攝的，這種照相機不可能發生錯誤。」等語明確，此亦有訊問筆
    錄一份在卷可稽，基此，已足使本院得有原處分機關所認定受處分人有於前揭違
    規行為屬實之確信。況查交通警察掣單舉發違反道路交通管理處罰條例所列之違
    規事實，本質上為行政處分，係公務員基於職務上之權力，依法就特定之具體事
    件所為之具公法上效果之單方面行政行為，基於公務員為公法上行為具有公信力
    之原則，該行政行為當可被推定為真正，其據以依法處分之事實認定亦為正確無
    誤。從而，受處分人上開空言否認，堪難採信。本件事證已臻明確，受處分人之
    右揭違規行為堪以認定。
四、綜上所述，受處分人確有在舉發時地超速行駛，且超過規定最高時速二十六公里
    之違規行為，從而，原處分機關依前揭道路交通管理處罰條例第四十條第一項及
    違反道路交通管理事件統一裁罰基準表之規定從輕裁處異議人罰鍰一千二百元，
    固非無見，惟按汽車駕駛人，行車速度超過規定之最高時速者，處一千二百元以
    上二千四百元以下罰鍰，道路交通管理處罰條例第四十條第一項固有明文，但駕
    駛汽車違反道路交通管理處罰條例第四十條第一項，超過規定之最高時速二十公
    里者，至少應裁處罰鍰一千九百元，違反道路交通管理事件統一裁罰基準及處理
    細則第二條及其附件統一裁罰基準表，亦有規定，而汽車駕駛人駕駛汽車違反道
    路交通管理處罰條例第四十條第一項規定者，除應依該條所規定之罰鍰處罰外，
    並應予記違規點數一點，道路交通管理處罰條例第六十三條第一項第一款亦定有
    明文，受處分人倖獲原處分機關從輕量處最輕罰鍰，且未予記違規點數一點之處
    分，與前揭規定即有未符，受處分人猶執陳詞，前來異議，雖無理由，然因原處
    分有上開違法之處，本院自應撤銷原處分機關裁決，依道路交通管理處罰條例第
    四十條第一項、第六十三條第一項第一款及違反道路交通管理事件統一裁罰基準
    表之規定，另為裁處受處分人罰鍰一千九百元及記違規點數一點如主文第二項所
    示，以資適法。
五、據上論斷，應依道路交通案件處理辦法第二十條前段，裁定如主文。
中      華      民      國      九十一    年    十二    月      三      日
                                  臺灣臺北地方法院交通法庭
          法  官  蔡正雄
右正本證明與原本無異。
如不服本裁定，應於裁定送達後五日內向本院提出抗告狀。
                                      書記官  黃秀琴
中      華      民      國      九十一    年    十二    月      四      日
